臺灣高等法院高雄分院民事裁定
111年度非抗字第4號
再 抗告 人  逢霖能源股份有限公司

法定代理人  劉宗霖  
再 抗告 人  耀霖科技有限公司

法定代理人  劉宗霖  
前列2人
共同代理人  陳欽煌律師
            陳郁翎律師
相  對  人  周鈺展  
上列抗告人因與周鈺展間選派檢查人事件，對於中華民國111年3
月10日臺灣高雄地方法院110年度抗字第60號所為裁定提起抗告
，本院裁定如下：
    主  文
原裁定廢棄，發回臺灣高雄地方法院更為裁定。
再抗告費用由相對人負擔。
    理  由
一、再抗告意旨略以：抗告法院雖曾通知伊應於民國110年10月2
    1日到院進行訊問，惟因伊當日需出差而未能到院，已具狀
    請假而完成請假程序，抗告法院未再通知伊而給予伊陳述意
    見之機會，即為不利伊之錯誤事實認定，程序已有未合。而
    不論就有關伊是否曾授權董事會增資事宜、增資決議紀錄是
    否已送交高雄市政府經濟發展局審查、有無留存副本或繕本
    等事實，均有賴伊到庭陳述釐清事實。抗告法院既未依非訟
    事件法第172條第2項規定訊問再抗告人踐行必要之程序，適
    用法規顯有錯誤，自應予以廢棄，爰提再抗告，聲明請求廢
    棄原裁定不利再抗告人之部分等語。
二、按公司裁定解散事件，有限責任股東聲請法院准其檢查公司
    帳目、業務及財產事件，股東聲請法院准其退股及選派檢查
    人事件，其聲請應以書面為之。前項事件，法院為裁定前，
    應訊問利害關係人。非訟事件法第172條第1項、第2項分別
    定有明文。而前揭規定，係為保障利害關係人程序參與權與
    聽審請求權，故於第一審法院為裁定前未踐行訊問利害關係
    人之程序，程序固有瑕疵，仍非不得於同為事實審之第二審
    法院予以補正。次按，抗告法院為裁定前，應使因該裁定結
    果而法律上利益受影響之關係人有陳述意見之機會，非訟事
    件法第44條第2 項亦有明文在案。
三、經查：
　㈠相對人聲請對再抗告人選派檢查人，第一審法院僅以書面通
    知再抗告人就相對人所為之聲請表示意見，而未訊問包括兩
    造在內之利害關係人，即逕為裁定，程序固有瑕疵，惟抗告
    法院已於110年10月21日行調查程序，通知兩造到場表示意
    見，有訊問筆錄可稽（見原審110年度抗字第60號卷第113-1
    16頁）。雖再抗告人主張於抗告法院行前揭調查程序期日已
    具狀請假云云，惟再抗告人僅提出乙紙出差請示單，未提出
    其他具體證明文件，原審亦未批示准予請假，是再抗告人所
    為請假難認已獲原審同意且屬有據，則抗告法院對兩造之程
    序參與權已有保障，第一審之程序瑕疵已因而治癒，合先敘
    明。
　㈡惟抗告法院於上揭期日行調查程序時，相對人已具體陳明抗
    告理由，並對卷內證據為實體攻防，有上開訊問筆錄可稽，
    縱再抗告人於抗告法院行前述調查程序期日所為之請假難認
    有理由，惟仍應使再抗告人就相對人於原審庭訊時所為之主
    張及攻擊方法，有陳述意見之機會（此與拋棄聽審權、程序
    參與權情節不同）。抗告法院既未將上開110年10月21日訊
    問之訊問筆錄寄送予抗告人，或以其他適當方法使再抗告人
    知悉並可就相對人於前揭庭訊期日所為之言詞陳述表示意見
    ，難認已符合非訟事件法第44條第2項之規定，非無侵害抗
    告人之權益及程序權。且原審既係通知兩造應同時到庭，客
    觀上兩造於庭訊時所為之陳述，並無非訟事件法第44條第2
    項但書所示不適於使再抗告人陳述意見之情形。
　㈢綜上，本件原審未行訊問利害關係人之程序，雖經抗告法院
    補正該程序瑕疵，惟抗告法院難認已完全踐行非訟事件法第
    44條第2項所定之程序，有礙再抗告人之程序權益。再抗告
    意旨雖就此未予指摘，惟原裁定既有此部分程序瑕疵，仍應
    由本院廢棄原裁定，發回原法院另由原法院為適法之處置。
四、據上論結，本件再抗告為有理由，爰裁定如主文。
中　　華　　民　　國　　111 　年　　4 　　月　　29　　日
                          民事第二庭
                               審判長法  官  黃國川
                                     法  官  何佩陵
                                     法  官  李怡諄
以上正本證明與原本無異。
本件不得抗告。
中　　華　　民　　國　　111 　年　　4 　　月　　29　　日
                                     書記官  梁美姿